臺灣高雄地方法院民事裁定　　　　　　　100年度監字第539號
聲　請　人　洪菁恩
上列聲請人聲請處分受監護宣告之人之不動產事件，本院裁定如
下：
    主  文
受監護宣告之人洪月招所有坐落高雄市○○區○○段647之24 地
號土地及其上同段1846建號（門牌號碼高雄市阿蓮區復安村復1
鄰復安13之16號）建物，准予變賣。
聲請程序費用由受監護宣告之人洪月招之財產負擔。
    理  由
一、聲請意旨略以：聲請人之妹洪月招前經本院以100 年度監宣
    字第168 號裁定宣告為受監護宣告之人，並選定聲請人為其
    監護人。洪月招因入住安養費，其名下除有坐落高雄市○○
    區○○段647之24地號土地及其上同段1846建號（門牌號碼
    高雄市阿蓮區復安村復1鄰復安13之16號）建物，無其他財
    產，每月須繼續支付醫療、看護等費用，爰依民法第1101條
    第2項第1款規定，請求裁定准予變賣洪月招所有之上開不動
    產等語。
二、按監護人對於受監護宣告之人之財產，非為受監護宣告之人
    之利益，不得使用、代為或同意處分。監護人為下列行為，
    非經法院許可，不生效力：( 一) 代理受監護宣告之人購置
    或處分不動產。( 二) 代理受監護宣告之人，就供其居住之
    建築物或其基地出租、供他人使用或終止租賃。民法第1113
    條、第11 01 條第1 、2 項分別定有明文。
三、經查，聲請人主張之上揭事實，業據提出戶籍謄本、土地登
    記謄本、建物登記謄本、本院100 年度監宣字第168 號裁定
    確定證明書影本等件為證；再洪月招並無利息所得一情，有
    本院依職權調取之稅務電子閘門財產所得調件明細表在卷可
    稽，準此，聲請人之主張堪信為真實。本院審酌洪月招名下
    確有前揭不動產，且其他利害關係人即其母吳祥金、其兄吳
    成寬、其姐吳月娥、洪月珠、吳洪月香、洪楚崴、其妹洪月
    惠均同意變賣，有同意書附卷可稽，故考量洪月招現仍臥病
    在床，所需花費不貲，欲長期仰賴聲請人支付其醫療、看護
    及生活費用確有困難，因認聲請人主張為洪月招之利益，有
    變賣其不動產以籌措療養費用之必要，尚非無據，是聲請人
    聲請變賣洪月招所有如主文所示之不動產，核無不合，應予
    准許。
四、末按監護人應以善良管理人之注意，執行監護職務。又監護
    人於執行監護職務時，因故意或過失，致生損害於受監護宣
    告之人者，應負賠償之責。且法院於必要時，得命監護人提
    出監護事務之報告、財產清冊或結算書，檢查監護事務或受
    監護宣告之人之財產狀況。民法第1113條準用同法第1100條
    、第1109條第1 項、第1103條第2 項規定均有明示，則本件
    受監護宣告之人洪月招之不動產如經變賣，其監護人就變賣
    所得之金錢，自應妥適管理，並使用於受監護宣告之人照護
    所需費用，併予敘明。
五、依非訟事件法第21條第1 項、民法第1103條第1 項後段，裁
    定如主文。
中    華    民    國  100     年    8     月    31    日
                  家事法庭  法  官  郭佳瑛
以上正本係照原本作成。
如對本裁定抗告須於裁定送達後10日內向本院提出抗告狀，並應
繳納抗告費新台幣1000元整。
中    華    民    國  100     年    8     月    31    日
                            書記官  曾小玲